【裁判字號】    99,交易,196
【裁判日期】    991126
【裁判案由】    過失致死
【裁判全文】
臺灣雲林地方法院刑事協商判決         99年度交易字第196號
公  訴  人  臺灣雲林地方法院檢察署檢察官
被      告  黃馨儀
指定辯護人  本院公設辯護人許俊雄
上列被告因過失致死案件，經檢察官提起公訴（99年度偵字第51
81號），並聲請法院改依協商程序而為判決，本院認為適當，同
意由受命法官獨任進行協商判決程序，判決如下：
    主      文
黃馨儀犯過失致人於死罪，處有期徒刑貳月，如易科罰金，以新
臺幣壹仟元折算壹日。緩刑貳年。
    事實及理由
一、犯罪事實：
    黃馨儀於民國99年8 月4 日晚上某時許，駕駛其所有車號26
    27-LT 號自用小客車搭載2 名友人，沿雲林縣斗南鎮○○路
    ○ 段由西往東方向行駛，於同日晚上11時30分許，途經該路
    段與新庄路交岔路口時，本應注意汽車行駛時，駕駛人應注
    意車前狀況，並隨時採取必要之安全措施，及汽車行駛至交
    岔路口，其行進應遵守閃光黃燈號誌表示「警告」，車輛應
    減速接近，注意安全，小心通過等旨，而依當時天候晴、夜
    間有照明、柏油路面乾燥、無缺陷及障礙物、視距良好、閃
    光號誌正常，並無不能注意之情事，竟疏未注意車前狀況，
    而未減速接近，小心通過，竟貿然直行，適有黃揚翔酒後騎
    乘車號RZ8-579 號輕型機車，沿雲林縣斗南鎮○○路由北往
    南方向行駛，行經上開路口，亦疏未注意遇有閃光紅燈號誌
    交岔路口，支線道車輛應減速接近，先停止於交岔路口前，
    讓幹道車優先通行後認為安全時，方得續行，即貿然行駛至
    上開路口，黃馨儀見狀雖踩煞車，惟仍煞停不及，而與黃揚
    翔所騎乘機車發生碰撞，黃揚翔因而人車倒地，並撲跌入路
    旁水溝，因而當場窒息死亡。黃馨儀於肇事後，在未有偵查
    犯罪職務之機關或公務員發覺其為犯罪人前，即向前往現場
    處理本件道路交通事故，尚不知肇事者為何人之雲林縣警察
    局交通警察隊員警主動表示其即為肇事車輛之駕駛人，而自
    首接受裁判。
二、證據名稱：
  (一)被告黃馨儀於本院訊問時之自白。
  (二)告訴人黃信叡於警詢或偵查中之指訴。
  (三)道路交通事故現場圖、道路交通事故調查報表(一)、(二)、臺灣
    省嘉雲區車輛行車事故鑑定委員會99年9 月28日嘉雲鑑9906
    48字第0995803435號函各1 紙。
  (四)臺灣雲林地方法院檢察署99年8 月5 日勘驗筆錄、相驗屍體
    證明書、檢驗報告書各1 紙。
  (五)現場照片14張、雲林縣警察局斗南分局99年8 月16日雲警南
    刑字第0991000589號函及相驗照片7 張。
三、本案經檢察官與被告、辯護人於審判外達成協商之合意，且
    被告已認罪，其合意內容為：被告願受科刑範圍如主文所載
    。經查，上開協商合意並無刑事訴訟法第455 條之4 第1 項
    所列情形之一，檢察官聲請改依協商程序而為判決，本院爰
    不經言詞辯論，於協商合意範圍內為協商判決。
四、應適用之法條：刑事訴訟法第455 條之2 第1 項、第455 之
    4 第2 項、第455 條之8 、第454 條第1 項，刑法第276 條
    第1 項、第62條前段、第41條第1 項前段、第74條第1 項第
    1 款，刑法施行法第1 條之1 第1 項、第2 項前段。
五、附記事項：
  (一)黃馨儀於肇事後，在未有偵查犯罪職務之機關或公務員發覺
    其為犯罪人前，即向前往現場處理本件道路交通事故，尚不
    知肇事者為何人之雲林縣警察局交通警察隊員警主動表示其
    即為肇事車輛之駕駛人，而自首接受裁判，有本院公務電話
    紀錄及雲林縣警察局斗南分局道路交通事故肇事人自首情形
    紀錄表1 紙在卷可查，合於自首要件，爰依刑法第62條前段
    規定減輕其刑。
  (二)被告與被害人黃揚翔家屬黃信叡於99年9 月15日，在雲林縣
    斗南鎮調解委員會調解成立，被告同意賠償新臺幣（下同）
    330 萬元（含強制險），並當場賠付160 萬元，再於99年9
    月21日給付20萬元，其餘尾款則待保險公司審核文件後即可
    賠付等情，有被告與告訴人調解書影本及本院99年11月24日
    準備程序筆錄各1 份附卷可稽。
六、協商判決原則上不得上訴。但有刑事訴訟法第455 條之4 第
    1 項第1 款「於本訊問程序終結前，被告撤銷協商合意或檢
    察官撤回協商聲請者」；第2 款「被告協商之意思非出於自
    由意志者」；第4 款「被告所犯之罪非第455 條之2 第1 項
    所定得以協商判決者」；第6 款「被告有其他較重之裁判上
    一罪之犯罪事實者」；第7 款「法院認應諭知免刑或免訴、
    不受理者」情形之一，或協商判決違反同條第2 項「法院應
    於協商合意範圍內為判決；法院為協商判決所科之刑，以宣
    告緩刑或2 年以下有期徒刑、拘役或罰金為限」等規定者（
    以上均簡稱但書情形）外，不在此限（即有但書情形，依法
    仍得上訴）。
七、本件如有上述但書情形，且不服本判決時，得自收受判決送
    達之日起10日內，向本院提出上訴狀（須附繕本），上訴於
    第二審法院。
本案經檢察官陳詠薇到庭執行職務。
中    華    民    國    99    年    11    月    26    日
                  刑事第七庭    法  官 鍾世芬
以上正本證明與原本無異。
如不服本判決應於收受判決後10日內向本院提出上訴書狀，並應
敘述具體理由；其未敘述上訴理由者，應於上訴期間屆滿後20日
內向本院補提理由書（均須按他造當事人之人數附繕本）。「切
勿逕送上級法院」。
                                書記官  王雪招
中    華    民    國    99    年    11    月    26    日
附錄本案論罪科刑法條全文：
中華民國刑法第276條
（過失致死罪）
因過失致人於死者，處2 年以下有期徒刑、拘役或2 千元以下罰
金。
從事業務之人，因業務上之過失犯前項之罪者，處5 年以下有期
徒刑或拘役，得併科3 千元以下罰金。

司法院資訊處製作；財團法人民間司法改革基金會備份。
